【裁判字號】    95,訴,3216
【裁判日期】    951214
【裁判案由】    毒品危害防制條例
【裁判全文】
臺灣板橋地方法院刑事判決              95年度訴字第3216號
公  訴  人  臺灣板橋地方法院檢察署檢察官
被      告  甲○○
上列被告因違反毒品危害防制條例案件，經檢察官提起公訴（95
年度毒偵字第6872號），因被告於本院準備程序中為有罪之陳述
，本院告知被告簡式審判程序之旨，並聽取當事人之意見後，經
合議庭裁定改以簡式審判程序審理，判決如下：
    主  文
甲○○施用第一級毒品，累犯，處有期徒刑拾月。
    事  實
一、甲○○前因違反肅清煙毒條例、藥事法、麻醉藥品管理條例
    、偽造文書等案件，分別經法院判處有期徒刑二年一月、五
    月、五月、六月、五月確定，嗣經合併定應執行刑為有期徒
    刑三年六月確定，於民國八十八年一月八日因縮短刑期假釋
    出監，嗣因另犯誣告及違反毒品危害防制條例案件，分別於
    九十年七月三十日經臺灣桃園地方法院八十九年度訴字第六
    五九號刑事判決判處有期徒刑三月，如易科罰金以銀元三百
    元折算一日，復於九十年九月十五日判決確定、於九十年二
    月十六日經本院以八十九年度訴字第六六七號刑事判決判處
    應執行有期徒刑十月，嗣於九十年四月二十三日判決確定、
    於九十年十一月二十二日經臺灣嘉義地方法院八十九年度訴
    字第二一九號刑事判決判處應執行有期徒刑一年，嗣於九十
    年十二月十日判決確定、於九十年十月四日經臺灣桃園地方
    法院以九十年度訴字第三四五號刑事判決判處應執行有期徒
    刑一年，嗣於九十一年八月一日判決確定，並撤銷前揭假釋
    執行殘刑，接續執行至九十四年八月二十五日縮短刑期假釋
    出監付保護管束，於九十五年一月七日保護管束期滿視為執
    行完畢。另因施用毒品案件經本院以八十八年度毒聲字第四
    ○七一號裁定送觀察、勒戒後，認無繼續施用毒品傾向，由
    臺灣桃園地方法院檢察署檢察官以八十八年度偵字第一○九
    九五號為不起訴處分確定，復因施用毒品案件，經本院以八
    十八年度毒聲字第六五三二號裁定送觀察、勒戒後，因認有
    繼續施用毒品之傾向，再經本院以八十八年度毒聲字第六九
    六○號裁定令入戒治處所施以強制戒治一年，於八十九年八
    月八日因停止處分出所付保護管束，嗣於八十九年十一月二
    日保護管束期滿視為執行完畢。又因施用毒品案件，經臺灣
    桃園地方法院九十年度毒聲字第五○○號裁定令入戒治處所
    施以強制戒治一年，嗣於九十年八月六日停止處分出所，所
    餘期間付保護管束，至九十一年二月六日保護管束期滿視為
    執行完畢。詎猶不知悔改，復基於施用第一級毒品海洛因之
    犯意，於上開強制戒治期滿後之五年內，即於九十五年八月
    十六日凌晨二時許，在臺北縣板橋市○○路○段文和巷七十
    七之一號住處，以將海洛因摻入香菸內點燃後吸食之方式，
    施用第一級毒品海洛因一次。嗣於同日晚間十時許在上址為
    警查獲，復經採集其尿液送驗而查獲上情。
二、案經臺北市政府警察局萬華分局報告臺灣板橋地方法院檢察
    署檢察官偵查起訴。因甲○○於本院準備程序中為有罪之陳
    述，經本院合議庭裁定以簡式審判程序審理。
    理  由
一、訊據被告甲○○對於前揭犯罪事實均坦承不諱，經查：
（一）被告經警採尿送台灣尖端先進生技醫藥股份有限公司以酵
      素免疫分析法篩檢、氣相層析質譜儀分析法確認，檢驗結
      果認該尿液呈嗎啡陽性反應，此有該公司九十五年八月二
      十八日濫用藥物檢驗報告、臺北市政府警察局偵辦毒品案
      件尿液檢體委驗單各一份附卷可稽（見偵查卷第十六、十
      七頁）。復查，海洛因施用入人體後水解還原成嗎啡，再
      循嗎啡之代謝方式排出體外，業據行政院衛生署藥物食品
      檢驗局以七三藥檢壹字第○三○二二一號函說明綦詳，且
      尿液中能否驗出嗎啡陽性反應，與其投與量、投與途徑、
      採尿時間、個人體質及檢測方法之靈敏度有關，國外曾有
      文獻報導注射六毫克之海洛因鹽酸鹽，其代謝物嗎啡之平
      均可檢出時限約為二十六小時，亦經行政院衛生署藥物食
      品檢驗局於八十一年九月八日以（八一）藥檢壹字第八一
      一四八八五號函釋明在案。前揭尿液檢驗報告載明係以
      GC/MS （即氣相層析質譜儀分析法）方法作為確認檢驗之
      方式，而該方法之原理係檢品經氣化後，通過層析管分離
      純化，再將純化後之成分循序送入質譜儀做個別鑑定。因
      質譜儀所測定之圖譜，在化學上被公認具有指紋特性，故
      可據以完全判定該檢品係為何種化合物。是以氣相層析質
      譜儀（GC/MS） 作藥物及其代謝產物之定性及定量分析，
      幾乎不會有偽陽性反應產生，此經台北榮民總醫院於八十
      三年四月七日以八三北總內字第三○五九號函釋明在案。
      準上，被告之尿液經以氣相層析質譜儀分析法檢驗，既係
      呈嗎啡陽性反應，顯見被告應有在為警查獲驗尿前二十六
      小時內施用第一級毒品海洛因之行為甚明。
（二）被告前因施用毒品案件經本院以八十八年度毒聲字第四○
      七一號裁定送觀察、勒戒後，認無繼續施用毒品傾向，由
      臺灣桃園地方法院檢察署檢察官以八十八年度偵字第一○
      九九五號為不起訴處分確定，復因施用毒品案件，經本院
      以八十八年度毒聲字第六五三二號裁定送觀察、勒戒後，
      因認有繼續施用毒品之傾向，再經本院以八十八年度毒聲
      字第六九六○號裁定令入戒治處所施以強制戒治一年，嗣
      於八十九年八月八日因停止處分出所付保護管束，於八十
      九年十一月二日保護管束期滿視為執行完畢，又因施用毒
      品案件，經臺灣桃園地方法院九十年度毒聲字第五○○號
      裁定令入戒治處所施以強制戒治一年，嗣於九十年八月六
      日停止處分出所，所餘期間付保護管束，至九十一年二月
      六日保護管束期滿視為執行完畢，有臺灣高等法院被告前
      案紀錄表各一份在卷可按，是被告於前揭強制戒治執行完
      畢後，五年內再犯本件施用第一級毒品海洛因，事證明確
      ，其犯行堪以認定，應予依法論科。
二、核被告甲○○所為，係犯毒品危害防制條例第十條第一項之
    施用第一級毒品罪。其施用第一級毒品海洛因前後持有第一
    級毒品海洛因之低度行為，應為施用之高度行為所吸收，不
    另論罪。又被告前違反肅清煙毒條例、藥事法、麻醉藥品管
    理條例、偽造文書等案件，分別經法院判處有期徒刑二年一
    月、五月、五月、六月、五月確定，嗣經合併定應執行刑為
    有期徒刑三年六月確定，於八十八年一月八日因縮短刑期假
    釋出監，嗣因另犯誣告及違反毒品危害防制條例案件，分別
    於九十年七月三十日經臺灣桃園地方法院八十九年度訴字第
    六五九號刑事判決判處有期徒刑三月，如易科罰金以銀元三
    百元折算一日，復於九十年九月十五日判決確定、於九十年
    二月十六日經本院以八十九年度訴字第六六七號刑事判決判
    處應執行有期徒刑十月，嗣於九十年四月二十三日判決確定
    、於九十年十一月二十二日經臺灣嘉義地方法院八十九年度
    訴字第二一九號刑事判決判處應執行有期徒刑一年，嗣於九
    十年十二月十日判決確定、於九十年十月四日經臺灣桃園地
    方法院以九十年度訴字第三四五號刑事判決判處應執行有期
    徒刑一年，嗣於九十一年八月一日判決確定，並撤銷前揭假
    釋執行殘刑，接續執行至九十四年八月二十五日縮短刑期假
    釋出監付保護管束，於九十五年一月七日保護管束期滿視為
    執行完畢，此有臺灣高等法院被告前案紀錄表一份在卷可憑
    ，其受有期徒刑之執行完畢後，五年以內故意再犯本件有期
    徒刑以上之施用第一級毒品罪，為累犯，應依刑法第四十七
    條第一項之規定加重其刑。爰審酌被告前已因施用毒品案件
    經送觀察、勒戒及強制戒治，並經法院判刑在案，仍不能戒
    除毒癮，再次漠視法令禁制而犯本罪，顯見其戒除毒癮之意
    志薄弱，惟念其犯後坦承犯行，態度尚佳，且施用毒品所生
    危害，實以自戕身心健康為主，對於他人生命、身體、財產
    等法益，尚無明顯而重大之實害等一切情狀，量處如主文所
    示之刑，以示懲儆。
三、至扣案之注射針筒四支、殘渣袋二只均經被告否認為其所有
    之物，又該等物品係在另案被告鄭慶隆房間查獲，復經鄭慶
    隆於卷附臺北市政府警萬華分局扣押物品目錄表「所有人/
    持有人/ 保管人」欄簽名無誤，此外，並無其他積極證據證
    明上開扣案物品與被告甲○○本件施用毒品犯行有關，且該
    等扣案物品為另案之重要證物，爰不於本案宣告沒收或沒收
    銷燬之，併此敘明。
據上論斷，應依刑事訴訟法第二百七十三條之一第一項、第二百
九十九條第一項前段，毒品危害防制條例第十條第一項、第二十
三條第二項，刑法第十一條前段、第四十七條第一項，判決如主
文。
本案經檢察官沈志成到庭執行職務。
中    華    民    國    95    年    12    月    14    日
                  刑事第十五庭  審判長法  官  陳鴻清
                                      法  官  劉景宜
                                      法  官  劉安榕
上列正本證明與原本無異。
如不服本判決，應於判決送達後十日內向本院提出上訴狀（應附
繕本），上訴於臺灣高等法院。
                                      書記官  楊馥如
中    華    民    國    95    年    12    月    14    日
附錄本案論罪科刑法條全文：
毒品危害防制條例第10條
施用第一級毒品者，處 6 月以上 5 年以下有期徒刑。
施用第二級毒品者，處 3 年以下有期徒刑。


司法院資訊處製作；財團法人民間司法改革基金會備份。
